臺灣臺南地方法院刑事裁定
111年度聲字第548號
聲  請  人  臺灣臺南地方檢察署檢察官
受  刑  人  任裕民


上列聲請人因對受刑人數罪併罰有二裁判以上，聲請定其應執行
之刑（111年度執聲字第371號），本院裁定如下：
    主  文
任裕民所犯如附表所示之罪刑，應執行有期徒刑壹年壹月。
    理  由
一、聲請意旨略以：受刑人任裕民犯傷害等案件，先後經判決確
    定（如附表），符合數罪併罰之要件，應依刑法第53條及第
    51條第5款之規定，聲請定其應執行之刑，爰依刑事訴訟法
    第477條第1項規定聲請裁定。
二、按依刑法第48條應更定其刑者，或依刑法第53條及第54條應
    依刑法第51條第5款至第7款之規定，定其應執行之刑者，由
    該案犯罪事實最後判決之法院之檢察官，聲請該法院裁定之
    ，刑事訴訟法第477條第1項定有明文。次按裁判確定前犯數
    罪者，併合處罰之；數罪併罰，有二裁判以上者，依第51條
    之規定，定其應執行之刑，刑法第50條第1 項前段、第53條
    分別定有明文。又數罪併罰，分別宣告其罪之刑，依下列各
    款定其應執行者：……五、宣告多數有期徒刑者，於各刑中之
    最長期以上，各刑合併之刑期以下，定其刑期。但不得逾30
    年。刑法第51條第5款亦有明文。所謂「裁判確定前」，應
    以聲請定執行刑之各罪中最先裁判確定案件之確定時為準；
    換言之，必須其他各罪之犯罪行為時，均在最先一罪判決確
    定前始符合數罪併罰之條件，只要所犯各罪均符合最先一罪
    裁判確定前所犯，即應由執行檢察官聲請犯罪事實最後判決
    之法院定其各罪之應執行刑，縱令所犯數罪中有一罪刑已經
    執行完畢，仍應就其所犯各罪宣告刑更定應執行刑，在所裁
    定之執行刑尚未執行完畢前，各罪之宣告刑，尚不發生執行
    完畢之問題；不能因犯罪之一部分所科之刑業經執行完畢而
    認檢察官之聲請為不合法；至已執行部分，自不能重複執行
    ，應由檢察官於指揮執行時扣除之，此與定應執行刑之裁定
    無涉（最高法院81年度台抗字第464號、82年度台抗字第313
    號、86年度台抗字第472號、86年度台抗字第488號、88年度
    台抗字第325號判決意旨參照）。又法律上屬於自由裁量事
    項，尚非概無法律性之拘束，在法律上有其外部界限及內部
    界限。前者法律之具體規定，使法院得以具體選擇為適當裁
    判，此為自由裁量之外部界限。後者法院為自由裁量時，應
    考量法律之目的，法律秩序之理念所在，此為自由裁量之內
    部界限。法院為裁判時，二者均不得有所踰越。在數罪併罰
    而有二裁判以上，應定其應執行刑之案件，法院所為刑之酌
    定，固屬自由裁量事項，然對於法律之內、外部界限，仍均
    應受其拘束（最高法院94年度台非字第21號判決意旨參照）
    。再者，數罪併罰中之一罪，依刑法規定得易科罰金，若因
    與不得易科罰金之他罪，併合處罰結果而不得易科罰金時，
    原可易科部分所處之刑，自亦無庸為易科折算標準之記載（
    司法院院字第2702號解釋、司法院大法官釋字第144號解釋
    及第679號解釋理由書意旨參照）。故在數罪併罰，有二裁
    判以上，定其應執行之刑時，若有得易科罰金之罪與不得易
    科罰金之罪併合處罰結果而不得易科罰金時，原可易科部分
    所處之刑，自亦無庸為易科折算標準之記載。
三、經查：
　㈠受刑人因犯如附表所示之罪，經臺灣高雄地方法院、本院先
    後判處如附表所示之罪刑，均確定在案，有卷內所附該判決
    及臺灣高等法院被告前案紀錄表各1份在卷可稽。
　㈡受刑人所犯如附表編號1至3所示之罪刑，業經臺灣高雄地方
    法院以110年度聲字第1001號裁定，定其應執行刑為有期徒
    刑10月，並於民國110年6月16日確定，依上開最高法院裁判
    意旨，本院應受裁量權內部界限之拘束，於定本件應執行刑
    時，自不得逾1年3月之範圍。
　㈢受刑人所犯如附表編號1所示之罪所處之刑不得易科罰金，附
    表編號2至4所示之罪所處之刑則得易科罰金，即符合刑法第
    50條第1項但書第1款例外不得併合處罰之情形，依同條第2
    項之規定應由受刑人請求檢察官聲請定應執行刑，而本件係
    受刑人請求檢察官向法院聲請定應執行刑，此有刑事聲請數
    罪併罰合併定應執行刑狀1份在卷可佐。而受刑人所犯如附
    表編號2至4所示之罪，雖屬得易科罰金之刑，惟依上揭說明
    因與其他不得易科罰金之罪併合處罰結果而不得易科罰金，
    故原可易科部分所處之刑亦無庸為易科罰金折算標準。
  ㈣又數罪併罰之數罪，縱令其中部分已經執行完畢，揆諸前開
    說明，仍應就其所犯各罪宣告刑更定應執行刑，俟檢察官指
    揮執行「應執行刑」時，再就已執行部分予以折抵。
　㈤聲請人依法以本院為最後事實審法院向本院聲請定其應執行
    之刑，本院參酌刑事訴訟法第370條所揭示之不利益變更禁
    止原則及規範目的，綜合考量所犯數罪犯罪類型、侵害法益
    、各別刑罰規範之目的、輕重罪間體系之平衡、整體犯罪非
    難評價、各罪彼此間之關聯性（例如：數罪犯罪時間、空間
    、各行為所侵害法益之專屬性或同一性、數罪對法益侵害之
    加重效應）、各次犯行與被告前案紀錄之關聯性、罪數所反
    映被告之人格特性與犯罪傾向、數罪對法益侵害之加重效應
    及刑罰之內部界限、對被告施以矯正之必要性，暨考量受刑
    人之意見（見受刑人111年3月25日執行筆錄），爰定其應執
    行之刑如主文所示。
四、依刑事訴訟法第477條第1項，刑法第50條、第53條、第51條
    第5款，裁定如主文。　　
中　　華　　民　　國　　111 　年　　4 　　月　　14　　日
　　　　　　　　　刑事第八庭  法　官　陳碧玉
以上正本證明與原本無異。
如不服本裁定，應於收受送達後5日內向本院提出抗告狀。（應
附繕本）
　　　　　　　　　　　　　　　書記官　詹淳涵　　　
中　　華　　民　　國　　111 　年　　4 　　月　　14　　日
　　　　　　　　　　　　　　　　　　　　　　　　　　

附表：受刑人「任裕民」定應執行刑案一覽表
編    號  1 2 3 罪    名  肇事逃逸 交通過失傷害 傷害 宣 告 刑  有期徒刑7月 有期徒刑2月 有期徒刑3月 犯罪日期  109年1月18日 109年1月18日 108年10月13日 偵查機關 年度案號  臺灣高雄地方檢察署109年度偵字第5235號 臺灣高雄地方檢察署109年度偵字第5235號 臺灣高雄地方檢察署109年度偵字第8321號等 最後事實審 法院 臺灣高雄地方法院 臺灣高雄地方法院 臺灣高雄地方法院  案號 109年度審交訴字第86號 109年度審交訴字第86號 109年度簡字第3319號  判決日 109年9月14日 109年9月14日 109年12月28日 確 定 判 決 法院 臺灣高雄地方法院 臺灣高雄地方法院 臺灣高雄地方法院  案號 109年度審交訴字第86號 109年度審交訴字第86號 109年度簡字第3319號  確定日 109年10月27日 109年10月27日 110年4月20日 備     註  臺灣高雄地方檢察署109年度執字第9165號 臺灣高雄地方檢察署109年度執字第9166號 臺灣高雄地方檢察署110年度執字第3249號   編號1至3應執行有期徒刑10月（已執畢）   

編    號  4   罪    名  傷害   宣 告 刑  有期徒刑5月   犯罪日期  108年6月29日   偵查機關 年度案號  臺灣臺南地方檢察署109年度偵字第20202號   最後事實審 法院 臺灣臺南地方法院    案號 110年度簡字第2711號    判決日 110年11月29日   確 定 判 決 法院 臺灣臺南地方法院    案號 110年度簡字第2711號    確定日 111年1月4日   備     註  臺灣臺南地方檢察署 111年度執字第1133號